臺灣桃園地方法院民事裁定
111年度聲字第17號
聲  請  人  洪美思  

相  對  人  黃長明  

上列聲請人聲請停止強制執行事件，本院裁定如下：
    主  文
聲請人以新臺幣81萬元為相對人供擔保後，本院一Ｏ八年度司執
字第九二七二二號給付票款事件之強制執行程序，於本院一一一
年度訴字第一四Ｏ號確認本票債權不存在等事件調解或和解成立
、判決確定或撤回起訴前，應暫予停止。
    理  由
一、按強制執行程序開始後，除法律另有規定外，不停止執行；
    有回復原狀之聲請，或提起再審或異議之訴，或對於和解為
    繼續審判之請求，或提起宣告調解無效之訴、撤銷調解之訴
    ，或對於許可強制執行之裁定提起抗告時，法院因必要情形
    或依聲請定相當並確實之擔保，得為停止強制執行之裁定，
    強制執行法第18條定有明文。又法院依強制執行法第18條第
    2 項定擔保金額而准許停止強制執行之裁定者，該項擔保係
    備供債權人因停止執行所受損害之賠償，其數額應依標的物
    停止執行後，債權人未能即時受償或利用該標的物所受之損
    害額，或其因另供擔保強制執行所受之損害額定之，非以標
    的物之價值或其債權額為依據（最高法院91年度台抗字第42
    9號、95年度台抗字第104號裁定意旨參照）。申言之，即應
    以債權人因執行程序之停止，致原預期受償之時間延後所生
    之損害，為定擔保數額之依據。而依通常社會觀念，使用金
    錢之對價即為利息，執行債權倘為金錢債權，債權人因執行
    程序停止，致受償時間延後，通常應可認係損失停止期間利
    用該債權總額所能取得之利息。
二、聲請意旨略以：相對人執聲請人簽發之新臺幣300萬元本票
    （下稱系爭本票）聲請臺灣新北地方法院簡易庭108年司票
    字第3927號本票裁定後，復執上開本票裁定及確定證明書為
    執行名義，聲請本院就聲請人所有如附表所示不動產為強制
    執行，經本院以108年度司執字第92722號給付票款強制執行
    事件（下稱系爭執行事件）受理在案，而系爭本票之原因關
    係為借款債權，然相對人並未交付借款，聲請人已對相對人
    提起異議之訴，爰依強制執行法第18條規定，聲請停止執行
    等語。
三、經查：
（一）聲請人所主張上開事實，業據提出本案訴訟之起訴狀影本
      為憑，並經本院依職權調閱系爭執行事件及本院111年度
      訴字第140號卷宗查閱屬實，揆諸首揭法律規定及說明，
      其聲請停止系爭執行事件之強制執行程序，於法並無不符
      ，應予准許。　　　
（二）本院審酌系爭執行事件相對人之執行本票債權額為300萬
      元，而聲請人提起之上開訴訟，應適用通常訴訟程序，且
      屬得上訴第三審之事件，參諸司法院頒布之各級法院辦案
      期限實施要點，第一、二、三審訴訟程序審判事件之辦案
      期限雖分別為1年4個月、2年、1年，惟本院審酌上開訴訟
      事件之繁簡程度，並加計文書送達或其餘程序事項所可能
      耗費之時日，預估以約4.5年為聲請人獲准停止執行致相
      對人執行延宕之可能期間。準此，相對人因系爭執行事件
      暫予停止，可能遭受之損害，應為停止執行期間其執行債
      權額300萬元，按本票之法定利率週年利率百分之六計算
      ，相對人因停止執行可能遭受之損害額81萬【計算式：30
      0萬元×6 ％×4.5年＝81萬元】，是本件聲請為有理由，並由
      本院依職權酌定聲請人應供擔保之金額為81萬元。
四、據上論結，本件聲請為有理由，爰裁定如主文。　　
中　　華　　民　　國　　111 　年　　1 　　月　　24　　日
                  民事第二庭    法　官　林其玄
以上正本係照原本作成。
如對本裁定抗告，須於裁定送達後10日內向本院提出抗告狀，並
應繳納抗告費新台幣1,000元。
中　　華　　民　　國　　111 　年　　1 　　月　　25　　日
　　　　　　　　　　　　　　    書記官  謝宛橙
　　　　　　　　　　　　　　
附表（註：鑑定價格為本院108年度司執字第92722號給付票款事件所鑑定之價格）         編號 土地坐落     面積 （平方公尺） 聲請人之權利範圍 鑑定價格 （新臺幣）  縣市 鄉鎮市區 段 小段 地號    1 桃園市 桃園區 埔子 埔子 2061 291 9分之1 3,912,000  備註 住宅區       2 桃園市 桃園區 埔子 埔子 2061-5 129 18分之1 434,000  備註 住宅區       3 桃園市 桃園區 埔子 埔子 2061-6 180 9分之1 2,420,000  備註 住宅區        合計       6,766,000